<?xml version='1.0' encoding='utf-8'?>
<verb default="anailísigh" disambig="">
  <verbalNoun default="anailísiú" />
  <verbalAdjective default="anailísithe" />
  <tenseForm default="anailísigh" tense="Past" dependency="Indep" person="Base" />
  <tenseForm default="anailísíomar" tense="Past" dependency="Indep" person="Pl1" />
  <tenseForm default="anailísíodar" tense="Past" dependency="Indep" person="Pl3" />
  <tenseForm default="anailísíodh" tense="Past" dependency="Indep" person="Auto" />
  <tenseForm default="anailísigh" tense="Past" dependency="Dep" person="Base" />
  <tenseForm default="anailísíomar" tense="Past" dependency="Dep" person="Pl1" />
  <tenseForm default="anailísíodar" tense="Past" dependency="Dep" person="Pl3" />
  <tenseForm default="anailísíodh" tense="Past" dependency="Dep" person="Auto" />
  <tenseForm default="anailísíodh" tense="PastCont" dependency="Indep" person="Base" />
  <tenseForm default="anailísínn" tense="PastCont" dependency="Indep" person="Sg1" />
  <tenseForm default="anailísíteá" tense="PastCont" dependency="Indep" person="Sg2" />
  <tenseForm default="anailísímis" tense="PastCont" dependency="Indep" person="Pl1" />
  <tenseForm default="anailísídís" tense="PastCont" dependency="Indep" person="Pl3" />
  <tenseForm default="anailísítí" tense="PastCont" dependency="Indep" person="Auto" />
  <tenseForm default="anailísíodh" tense="PastCont" dependency="Dep" person="Base" />
  <tenseForm default="anailísínn" tense="PastCont" dependency="Dep" person="Sg1" />
  <tenseForm default="anailísíteá" tense="PastCont" dependency="Dep" person="Sg2" />
  <tenseForm default="anailísímis" tense="PastCont" dependency="Dep" person="Pl1" />
  <tenseForm default="anailísídís" tense="PastCont" dependency="Dep" person="Pl3" />
  <tenseForm default="anailísítí" tense="PastCont" dependency="Dep" person="Auto" />
  <tenseForm default="anailísíonn" tense="PresCont" dependency="Indep" person="Base" />
  <tenseForm default="anailísím" tense="PresCont" dependency="Indep" person="Sg1" />
  <tenseForm default="anailísímid" tense="PresCont" dependency="Indep" person="Pl1" />
  <tenseForm default="anailísítear" tense="PresCont" dependency="Indep" person="Auto" />
  <tenseForm default="anailísíonn" tense="PresCont" dependency="Dep" person="Base" />
  <tenseForm default="anailísím" tense="PresCont" dependency="Dep" person="Sg1" />
  <tenseForm default="anailísímid" tense="PresCont" dependency="Dep" person="Pl1" />
  <tenseForm default="anailísítear" tense="PresCont" dependency="Dep" person="Auto" />
  <tenseForm default="anailíseoidh" tense="Fut" dependency="Indep" person="Base" />
  <tenseForm default="anailíseoimid" tense="Fut" dependency="Indep" person="Pl1" />
  <tenseForm default="anailíseofar" tense="Fut" dependency="Indep" person="Auto" />
  <tenseForm default="anailíseoidh" tense="Fut" dependency="Dep" person="Base" />
  <tenseForm default="anailíseoimid" tense="Fut" dependency="Dep" person="Pl1" />
  <tenseForm default="anailíseofar" tense="Fut" dependency="Dep" person="Auto" />
  <tenseForm default="anailíseodh" tense="Cond" dependency="Indep" person="Base" />
  <tenseForm default="anailíseoinn" tense="Cond" dependency="Indep" person="Sg1" />
  <tenseForm default="anailíseofá" tense="Cond" dependency="Indep" person="Sg2" />
  <tenseForm default="anailíseoimis" tense="Cond" dependency="Indep" person="Pl1" />
  <tenseForm default="anailíseoidís" tense="Cond" dependency="Indep" person="Pl3" />
  <tenseForm default="anailíseofaí" tense="Cond" dependency="Indep" person="Auto" />
  <tenseForm default="anailíseodh" tense="Cond" dependency="Dep" person="Base" />
  <tenseForm default="anailíseoinn" tense="Cond" dependency="Dep" person="Sg1" />
  <tenseForm default="anailíseofá" tense="Cond" dependency="Dep" person="Sg2" />
  <tenseForm default="anailíseoimis" tense="Cond" dependency="Dep" person="Pl1" />
  <tenseForm default="anailíseoidís" tense="Cond" dependency="Dep" person="Pl3" />
  <tenseForm default="anailíseofaí" tense="Cond" dependency="Dep" person="Auto" />
  <moodForm default="anailísíodh" mood="Imper" person="Base" />
  <moodForm default="anailísím" mood="Imper" person="Sg1" />
  <moodForm default="anailísigh" mood="Imper" person="Sg2" />
  <moodForm default="anailísímis" mood="Imper" person="Pl1" />
  <moodForm default="anailísígí" mood="Imper" person="Pl2" />
  <moodForm default="anailísídís" mood="Imper" person="Pl3" />
  <moodForm default="anailísítear" mood="Imper" person="Auto" />
  <moodForm default="anailísí" mood="Subj" person="Base" />
  <moodForm default="anailísímid" mood="Subj" person="Pl1" />
  <moodForm default="anailísítear" mood="Subj" person="Auto" />
</verb>
